

Wilber Jose Bertel Toscano

INGENIERO DE SISTEMAS QA MANUAL / AUTOMATIDOR JR

✓ Ing.wilberbertel@gmail.com

+57 301-650-5502

Ingeniero de sistemas con experiencia en el campo TI con enfoque en pruebas de software, aseguramiento de la calidad de productos y servicios tecnológicos. Especializado en pruebas manuales y automatización de API con habilidades en SQL, Python y PHP realizando pruebas automatizadas con Selenium bajo el patrón de diseño POM. Centrarse en el conocimiento integral de las prácticas modernas de ingeniería de software profesional para todo el ciclo de vida del desarrollo de software, incluidos los estándares de codificación, revisiones de código, gestión de control de código fuente, pruebas y operaciones. Comunicación efectiva. Comprometidos con la mejora continua y el crecimiento del equipo.

EDUCACION

Universidad del caribe Cecar

Ingeniero De Sistemas

2015 - 2021

EXPERIENCIA

Atlantic Motos (Actualmente)

ingeniero

brindando soporte, administrando servidores, configuración de redes, consultoría y administrando la calidad del software corporativo

Escula programamos (01/2024 - 06/2024)

Freelance

automation projects, building using Selenium framework with Python, API testing, software testing fundamentals, Git/GitHub, bug documentation and creating test cases. Explore MySQL database queries.

Coralibe (03/2023 - 12/2023)

Analista OA

proyectos de automatización, construcción utilizando el marco Selenium con Python, pruebas de API, fundamentos de pruebas de software, Git/GitHub, documentación de errores y creación de casos de prueba. Explora consultas de bases de datos MySQL.

CERTIFICACIONES Y CURSO

Escuela Programamos

QA Analyst

Universidad del caribe Cecar

• publicación de tesis sobre desarrollo de tienda online para floristería Capullos

Capacitate Para El Empleo

Tester

Plazi

- Algoritmos y diagramas de flujo
- · computacion basica

HABILIDADES

Destacada experiencia en pruebas de software.

Especialización en automatización API

Habilidades en:

- Jira
- Git
- SQL.
- Python.
- Pruebas automatizadas con Selenium.

LENGUAJES

- español (Nativo)
- ingles (A1)